臺灣臺中地方法院刑事判決
111年度交簡上字第238號
上  訴  人
即  被  告  廖文呈


                    （現另案在法務部○○○○○○○○○○○執行）
上列上訴人即被告因公共危險案件，不服本院中華民國111年4月
28日111年度中交簡字第806號第一審判決（聲請簡易判決處刑案
號：臺灣臺中地方檢察署111年度速偵字第1514號），提起上訴
，本院管轄之第二審合議庭判決如下：
    主  文
上訴駁回。
    事  實
一、廖文呈於民國111年3月29日14時30分許至同日16時30分許，
    在臺中市忠孝路某處飲用酒類後，吐氣所含酒精濃度已達每
    公升0.25毫克以上之程度，竟基於酒後駕駛動力交通工具之
    犯意，於同日23時37分許，騎乘車牌號碼000-000號普通重
    型機車上路。嗣於同日23時47分許，廖文呈騎車行經臺中市
    東區樂業路與一心街交岔路口時，因闖紅燈為警攔查，經警
    發覺其散發酒味，並於同日23時52分許對其實施吐氣酒精濃
    度測試，測得其吐氣所含酒精濃度為每公升1.11毫克，而查
    悉上情。
二、案經臺中市政府警察局第三分局報告臺灣臺中地方檢察署檢
    察官偵查後，聲請以簡易判決處刑。　
    理  由
一、按被告以外之人於審判外之陳述，雖不符刑事訴訟法第159
    條之1至之4等規定，惟經當事人於審判程序同意作為證據，
    法院審酌該言詞或書面陳述作成時之情況，認為適當者，亦
    得為證據，刑事訴訟法第159條之5第1項定有明文。經查，
    本判決以下所引用具傳聞性質之證據，檢察官、被告廖文呈
    均同意有證據能力（本院簡上卷第101頁），本院審酌上開
    證據資料作成時之情況，並無任何違法取證之不適當情形，
    且對於被告涉案之事實具有相當之關聯性，依刑事訴訟法第
    159條之5第1項之規定，認均具有證據能力。
二、前揭犯罪事實，業據被告於警詢、偵訊及本院審理時均坦承
    不諱（偵卷第85至91、133至134頁，本院簡上卷第101頁）
    ，並有員警職務報告、當事人酒精測定紀錄表、呼氣酒精測
    試器檢定合格證書、臺中市○○○○○○○○○道路○○○○○○○○○○○號查
    詢機車車籍結果等件在卷可稽（偵卷第83、93至99、105頁
    ），堪認被告上開任意性自白與事實相符，可以採信。故本
    案事證明確，被告犯行堪以認定，自應依法論科。
三、核被告所為，係犯刑法第185條之3第1項第1款之不能安全駕
    駛動力交通工具罪。
四、對原判決上訴之說明：
  ㈠按關於刑之量定，係實體法上賦予法院得為自由裁量之事項
    ，倘原審法院未有逾越法律所規定之範圍，或濫用其權限，
    即不得任意指摘為違法（最高法院75年台上字第7033號判例
    意旨參照）。且在同一犯罪事實與情節，如別無其他加重或
    減輕之原因，下級審量定之刑，亦無過重或失輕之不當情形
    ，則上級審法院對下級審法院之職權行使，原則上應予尊重
    （最高法院85年度台上字第2446號判決意旨參照）。
  ㈡原判決認被告罪證明確，因而適用刑事訴訟法第449條第1項
    前段、第3項、第454條第2項，刑法第185條之3第1項第1款
    、第41條第1項前段，刑法施行法第1條之1第1項等規定，並
    審酌被告前於110年間即因酒後駕車案件經判處罪刑，有臺
    灣高等法院被告前案紀錄表在卷可參，對於酒後不得駕駛車
    輛之誡命自應知之甚詳，詎其竟不知自我警惕並記取教訓，
    一再重蹈覆轍，不顧公眾交通之安危，於飲用酒類後，仍騎
    乘機車上路，顯見其欠缺法治觀念，且漠視公權力及往來人
    車生命、身體、財產安全，參以被告於本次為警查獲後測得
    之吐氣所含酒精濃度為每公升1.11毫克，雖本案幸未致肇事
    ，仍已對公共交通往來之安全造成相當危害，兼衡其自述國
    中畢業之智識程度，無業，家庭經濟狀況勉持之生活狀況（
    見被告警詢筆錄受詢問人欄所載），犯後坦承犯行之態度等
    一切情狀，量處被告有期徒刑4月，併科罰金新臺幣（下同
    ）2萬元，並諭知以1,000元折算1日之易科罰金及易服勞役
    折算標準。經核原判決認事用法，核無不合，量刑亦已斟酌
    刑法第57條各款所列情狀，而未逾越法定範圍，亦未濫用其
    職權，應屬適當。
  ㈢被告雖以：我家中母親需要我照顧，我不敢再犯，希望從輕
    量刑，讓我早點回去照顧母親，因為沒有時間去工作，我也
    沒有錢易科等語為上訴理由。惟原判決量刑所依據之刑法第
    185條之3第1項第1款之罪，其法定刑為3年以下有期徒刑，
    得併科30萬元以下罰金，法定最低度刑為有期徒刑2月，被
    告本案吐氣所含酒精濃度為每公升1.11毫克，已明顯高出法
    定標準值（每公升0.25毫克）甚多，況被告甫因不能安全駕
    駛致交通危險案件，經本院以110年度中交簡字第765號判決
    判處有期徒刑3月，嗣經本院以110年度交簡上字第147號判
    決上訴駁回確定（於本案不構成累犯）等情，有臺灣高等法
    院被告前案紀錄表在卷可查（本院交簡上卷第69至71頁），
    是被告自應清楚知悉政府查緝酒駕犯罪之決心。詎被告再次
    為本案酒駕犯行，自有予以適當懲處之必要。是原判決量處
    被告有期徒刑4月，併科罰金2萬元，難認有何過重之情，應
    符合罪刑相當原則，至被告之家庭、經濟狀況等節，亦非法
    定得減刑之事由。基上，被告上開辯詞對於全案認事用法及
    判決之結果均不生影響，原判決量刑亦屬允當，被告提起上
    訴，指摘原判決不當，為無理由，應予駁回。
據上論斷，依刑事訴訟法第455條之1第1項、第3項、第368條，
判決如主文。
本案經檢察官洪佳業偵查後聲請以簡易判決處刑，經被告提起上
訴後，由檢察官張子凡到庭執行職務。　　
中　　華　　民　　國　　111 　年　　10　　月　　27　　日
                  刑事第六庭  審判長法  官  田德煙
                                    法  官  廖慧娟
                                    法  官  王曼寧
以上正本證明與原本無異。　　　　　　　　　　　　　　　　
不得上訴。
                                    書記官  陳筱惠
中　　華　　民　　國　　111 　年　　10　　月　　27　　日
附錄本案論罪法條：
中華民國刑法第185條之3
駕駛動力交通工具而有下列情形之一者，處3年以下有期徒刑，
得併科30萬元以下罰金：
一、吐氣所含酒精濃度達每公升零點二五毫克或血液中酒精濃度
    達百分之零點零五以上。
二、有前款以外之其他情事足認服用酒類或其他相類之物，致不
    能安全駕駛。
三、服用毒品、麻醉藥品或其他相類之物，致不能安全駕駛。
因而致人於死者，處3年以上10年以下有期徒刑，得併科2百萬元
以下罰金；致重傷者，處1年以上7年以下有期徒刑，得併科1百
萬元以下罰金。
曾犯本條或陸海空軍刑法第54條之罪，經有罪判決確定或經緩起
訴處分確定，於10年內再犯第1項之罪因而致人於死者，處無期
徒刑或5年以上有期徒刑，得併科3百萬元以下罰金；致重傷者，
處3年以上10年以下有期徒刑，得併科2百萬元以下罰金。